最高法院刑事判決　　　　　　一○○年度台上字第五○六三號
上　訴　人　陳坤源
上列上訴人因違反毒品危害防制條例案件，不服台灣高等法院台
中分院中華民國一００年六月九日第二審判決（一００年度上訴
字第一四四、一四七號，起訴及追加起訴案號：台灣台中地方法
院檢察署九十九年度偵字第一三二七六號，九十九年度毒偵字第
二八０七號），提起上訴，本院判決如下：
    主  文
上訴駁回。
    理  由
按刑事訴訟法第三百七十七條規定，上訴於第三審法院，非以判
決違背法令為理由，不得為之。是提起第三審上訴，應以原判決
違背法令為理由，係屬法定要件。如果上訴理由書狀並未依據卷
內訴訟資料，具體指摘原判決不適用何種法則或如何適用不當，
或所指摘原判決違法情事，顯與法律規定得為第三審上訴理由之
違法情形，不相適合時，均應認其上訴為違背法律上之程式，予
以駁回。本件原審審理結果，認為上訴人陳坤源基於營利之目的
，販賣第二級毒品甲基安非他命，及無償轉讓第一級毒品海洛因
、施用第一級毒品海洛因等犯行明確，因而撤銷第一審科刑之判
決，改判仍論處上訴人犯如原判決附表（下稱附表）一編號１至
３之１、４至所載販賣第二級毒品十一罪刑（主刑均處有期徒
刑），及變更檢察官所引起訴法條，就附表一編號３之２改判論
處上訴人轉讓第一級毒品罪刑，暨論處上訴人犯如附表二編號１
之施用第一級毒品罪刑，已詳敘其調查、取捨證據之結果及憑以
認定犯罪事實之心證理由。查上訴人已於偵、審中自白確有附表
一編號１販賣甲基安非他命予王俊能之事實，此與證人王俊能指
證之情節一致，則上訴人之自白顯與事實相符，自得採為判斷之
依據。即令原判決所一併引為證據之通訊監察譯文，有如其上訴
意旨所指誤植之情形，然除去該部分證據，依據上訴人之自白及
證人王俊能之證言，既仍無礙於此部分事實之認定，即於判決結
果不生影響，上訴人執此而為指摘，自非適法之第三審上訴理由
，更無調查未盡之違法情形。又原判決已依據卷內證據資料，說
明附表一編號３之２轉讓第一級毒品海洛因部分，何以不符合毒
品危害防制條例第十七條第二項規定之理由，經核並無違誤，上
訴人徒憑己見，重為事實上之爭辯，亦難認係合法之上訴理由。
而量刑之輕重，乃實體法賦予法院得為自由裁量之事項，倘已斟
酌刑法第五十七條各款所列情狀而未逾越法定刑度，或濫用其權
限，即不能任意指為違法。原判決已具體說明其審酌一切情狀，
分別量處刑罰之理由，顯係以上訴人之責任為基礎，審酌刑法第
五十七條各款所列情形，為科刑輕重標準之綜合考量，所定應執
行之刑並未有逾越法律外部性界限或違反內部性界限之情形，要
無量刑失當之可言。上訴意旨置原判決明白論斷於不顧，對於事
實審法院刑罰裁量與自由判斷證據證明力之職權行使，徒以自己
之說詞，任意指為違法，與法律規定得為第三審上訴理由之違法
情形，不相適合。其上訴違背法律上之程式，應予駁回。
據上論結，應依刑事訴訟法第三百九十五條前段，判決如主文。
中    華    民    國  一○○  年    九    月   十五   日
                      最高法院刑事第十庭
                          審判長法官  賴  忠  星  
                                法官  呂  丹  玉  
                                法官  吳      燦  
                                法官  蔡  名  曜  
                                法官  葉  麗  霞  
本件正本證明與原本無異
                                      書  記  官  
中    華    民    國  一○○  年    九    月   十九   日
                                                      Q